# 请问陈老师

提问人：shaneyu1981 时间：2013-04-01 21:06:19
陈老师，若一家企业其他应付款的数量巨大（上亿），而且主要是与企业员工相关，是否有可能将部分员工发生的费用没有计入当期损益？（比如发生了差旅费用没有及时报账，或者员工预借的差旅等款项）

回答人：chenyiwei
不排除这种可能性。但最终判断需要充分、适当的审计证据来支持你的结论。

提问人：61309 时间：2013-12-26 20:51:12
股改验资日期与股改审计基准日之间间隔多久，基准日的审计数据失效。谢谢

回答人：chenyiwei
没有明确规定，理论上不超过一年均可，但实际操作中一般间隔不超过 3 个月，超过 6 个月的已经很少见。当然不同规模、不同复杂程度的企业会有不同。